【裁判字號】    97,易,1020
【裁判日期】    971119
【裁判案由】    竊盜
【裁判全文】
臺灣屏東地方法院刑事判決              97年度易字第1020號
公  訴  人  臺灣屏東地方法院檢察署檢察官
被      告  甲○○
                    （現另案於臺灣屏東監獄竹田分監執行）
上列被告因竊盜等案件，經檢察官提起公訴（97年度偵字第4603
號），被告於本院準備程序就被訴事實為有罪之陳述，經合議庭
裁定由受命法官獨任進行簡式審判程序，並判決如下：
    主  文
甲○○竊盜，累犯，處有期徒刑伍月，如易科罰金，以新臺幣壹
仟元折算壹日；又收受贓物，累犯，處有期徒刑月，如易科罰
金，以新臺幣壹仟元折算壹日。應執行有期徒刑陸月，如易科罰
金，以新臺幣壹仟元折算壹日。
    事  實
一、甲○○前因施用第一級、第二級毒品案件，經本院以93年度
    訴字第317 號判決分別處有期徒刑1 年2 月、6 月，定應執
    行刑為1 年6 月確定；又因竊盜案件，經本院以93年度易字
    第393 號判決處有期徒刑9 月確定，上開2 判決所處之刑經
    本院以94年度聲字第54號裁定應執行有期徒刑2 年1 月確定
    ；又因施用第一級毒品案件，經本院以93年度訴字第906 號
    判處有期徒刑1 年10月確定；再因偽造文書案件，經臺灣高
    雄地方法院以95年度簡字第5563號判處有期徒刑4 月確定，
    上開2 判決所處之刑經臺灣高雄地方法院以96年度聲減字第
    4334號裁定減刑，並定應執行刑為有期徒刑1 年確定。上開
    各罪接續執行，迄民國96年10月7 日縮刑期滿執行完畢。詎
    仍不知悔改，(一)意圖為自己不法之所有，基於竊盜犯意，於
    97年6 月25日上午6 時許，在屏東縣長治鄉○○村○○路4
    號前，見乙○○所有車號9S-0147 號自小貨車停放路旁鑰匙
    並未取下，即徒手竊取該自小貨車，得手後供己代步使用，
    嗣由乙○○於97年6 月27日上午10時在屏東縣長治鄉○○村
    ○○路100 號前自行尋回該自小貨車。(二)另明知其綽號「阿
    宏」真實姓名年籍不詳之友人，於97年7 月6 日下午2 時20
    分許，在屏東縣麟洛鄉屏安醫院處，連同鑰匙交由其使用之
    車號YJH-116 號重型機車，係來路不明之贓物（該機車為內
    政府土地重劃工程處所有，由丙○○使用，原停放在高雄市
    前鎮區○○○街與瑞福路路口，於97年7 月5 日上午10時30
    分許，為丙○○發現遭竊），竟仍收受使用之。嗣於97年7
    月9 日下午3 時35分許，在屏東縣長治鄉繁昌村天主巷11號
    前，為警發現甲○○騎乘前揭遭竊之車號YJH-116 號重型機
    車而加以攔查，始悉上情。
二、案經屏東縣政府警察局屏東分局報告臺灣屏東地方法院檢察
    署檢察官偵查起訴。
    理  由
一、按簡式審判程式之證據調查，不受刑事訴訟法第159 條第1
    項所定：「被告以外之人於審判外之言詞或書面陳述，不得
    作為證據。」之限制，此見同法第273 條之2 亦規定甚明。
    是本件證人即被害人乙○○、丙○○於警詢時之陳述，雖均
    屬被告以外之人於審判外所為之陳述，然依照前開法律規定
    ，亦得作為證據，先予敘明。
二、上開犯罪事實，業據被告甲○○於本院審理中坦承不諱，核
    與證人即被害人乙○○、丙○○於警詢時之指述相符（見警
    卷第5 至7 頁左面），另有扣押物品目錄表、贓物認領保管
    單、車籍查詢資料、屏東縣政府警察局車輛尋獲電腦輸入單
    各1 份、照片4 張附卷足證（見警卷第17至19頁、第23至25
    頁），俱徵被告前揭不利於己之自白與事實相符，其犯行堪
    予認定，應依法論科。
三、核被告就犯罪事實(一)所為，係犯刑法第320 條第1 項之竊盜
    罪；就犯罪事實(二)所為，係犯同法第349 條第1 項之收受贓
    物罪。被告所犯上開二罪，犯意各別，行為互殊，應予分論
    併罰。被告有如犯罪事實項下所載之前科紀錄，有臺灣高等
    法院被告前案紀錄表1 份附卷可稽，其於徒刑執行完畢後5
    年內，故意再犯本案有期徒刑以上之二罪，為累犯，各應依
    刑法第47條第1 項規定，加重其刑。爰審酌被告有竊盜、毒
    品等前科，素行不佳，本件所犯竊盜罪、收受贓物罪之手段
    尚稱平和，犯後坦認犯行，態度良好，暨其生活狀況、智識
    程度等一切情狀，分別量處如主文所示之刑，並諭知易科罰
    金之折算標準及定其應執行之刑。
據上論斷，應依刑事訴訟法第299 條第1 項前段、第273 條之1
第1 項，刑法第320 條第1 項、第349 條第1 項、第47條第1 項
、第41條第1 項前段、第51條第5 款，刑法施行法第1 條之1 第
1 項、第2 項前段，判決如主文。
本案經檢察官劉文賓到庭執行職務
中    華    民    國    97    年    11    月    19    日
                  刑事第三庭   法  官  李珮妤
以上正本證明與原本無異。
如不服本判決應於收受判決後10日內向本院提出上訴書狀，並應
敘述具體理由；其未敘述上訴理由者，應於上訴期間屆滿後20日
內向本院補提理由書（均須按他造當事人之人數附繕本）「切勿
逕送上級法院」。
中    華    民    國    97    年    11    月    19    日
                               書記官  劉淑蓉
附錄本案論罪科刑法條
中華民國刑法第320 條第1 項
（普通竊盜罪）
意圖為自己或第三人不法之所有，而竊取他人之動產者，為竊盜
罪，處 5 年以下有期徒刑、拘役或 5 百元以下罰金。
中華民國刑法第349 條第1 項
（普通贓物罪）
收受贓物者，處 3 年以下有期徒刑、拘役或 5 百元以下罰金。


司法院資訊處製作；財團法人民間司法改革基金會備份。
